臺灣板橋地方法院刑事判決　　　　　　 94年度簡上字第334號
上　訴　人　臺灣板橋地方法院檢察署檢察官
被　　　告　乙○○
上列上訴人因被告傷害案件，不服本院九十四年度簡字第一七三
七號中華民國九十四年五月十九日第一審刑事簡易判決（聲請簡
易判決處刑案號：臺灣板橋地方法院檢察署九十四度偵字第一八
三五號），提起上訴，本院管轄之第二審合議庭判決如左：
    主  文
原判決撤銷。
乙○○共同傷害人之身體，處有期徒刑陸月，如易科罰金，以
佰元折算壹日。
    事  實
一、乙○○與真實姓名年籍不詳之綽號「阿弟」之成年男子，共
    乘車號ＱＵＴ─四七０號機車，於民國九十三年九月十一日
    下午五時二十三分許，前往台北縣新莊市○○路一九八巷七
    號一樓甲○○所經營之「網路帝國網咖店」內，因乙○○先
    前向甲○○打探該店早班小姐之行蹤不成而心生憤恨，適甲
    ○○坐在該店門口第一台電腦處，乙○○與「阿弟」竟共同
    基於傷害人身體之犯意聯絡，於同日下午五時二十五分許，
    乙○○先以拳頭毆打甲○○之身體，致甲○○跌倒在地，乙
    ○○與「阿弟」仍輪流對甲○○之身體拳打腳踢，並輪流持
    木棍（未扣案，且非屬乙○○與「阿弟」所有之物）毆打甲
    ○○之身體，累計其二人持續攻擊甲○○之身體達數十次之
    多，致甲○○受有右手臂三乘二公分瘀青紅腫、左手臂二十
    二乘八公分瘀青紅腫、右腳五乘三公分瘀青傷及左腳八乘四
    公分瘀傷等傷害。嗣甲○○根據上揭車號報警處理，為警循
    線查獲。
二、案經被害人甲○○訴由臺北縣政府警察局新莊分局報請臺灣
    板橋地方法院檢察署檢察官偵查起訴。
    理  由
一、被告乙○○經傳喚未到庭。經查：上揭事實業據被告於檢察
    官偵查中坦承不諱，核與告訴人甲○○之指訴情節相符，復
    有行政院衛生署臺北醫院診斷證明書、車籍作業系統─查詢
    認可資料各一份附卷可憑，復有現場監視器攝錄畫面轉錄光
    碟一片扣案可資佐證。又本案發生時，甲○○原坐在該店靠
    近門口之第一台電腦前，被告站立於甲○○之左側，阿弟則
    站在旁邊，被告先以拳頭毆打甲○○之身體，甲○○跌倒在
    地時，被告與「阿弟」仍輪流對甲○○之身體拳打腳踢，並
    輪流持木棍毆打甲○○之身體，累計其二人持續攻擊甲○○
    之身體達數十次之多等情，業經本院當庭勘驗上開光碟片明
    確在卷（見本院九十四年七月十四日審判筆錄）。綜上所述
    ，本案事證明確，被告犯行洵堪認定。
二、核被告乙○○所為，係犯刑法第二百七十七條第一項之傷害
    罪。被告與成年人「阿弟」間，有犯意聯絡及行為分擔，為
    共同正犯。
三、原審詳察，以被告罪證明確，予以論罪科刑，固非無見。惟
    查，被告與「阿弟」共同傷害告訴人甲○○之手段十分兇暴
    ，態度惡劣，告訴人所受之上開傷勢非輕，被告犯後迄未賠
    償告訴人所受之損失，又未供述共犯「阿弟」之真實身分，
    其犯後態度難認良好，原審認被告「犯後坦承犯行，態度良
    好」而量處拘役五十日，容有未洽，檢察官上訴意旨指摘原
    判決量刑過輕，應加重其刑，為有理由，應由本院管轄之第
    二審合議庭將原判決予以撤銷改判。爰審酌被告另涉犯殺人
    未遂案件經臺灣板橋地方法院檢察署檢察官於九十四年四月
    二十六日以九十三年度偵字第一八二五八號提起公訴，有該
    起訴書電腦列印本及臺灣高等法院被告全國前案紀錄表各一
    份附卷可考，顯見被告之品行不端，其在上開網咖店營業時
    間眾多顧客在場共見共聞之情形下共同傷害甲○○，態度囂
    張惡劣，手段十分兇暴，甲○○所受之傷勢非輕，暨被告迄
    未賠償甲○○所受損失，又未供述「阿弟」之真實身分，犯
    後態度難認良好等一切情狀，量處如主文第二項所示之刑。
    末以，被告涉嫌與蘇俊字、丁嘉慶於九十三年十月十一日共
    同持木棍毆擊卓義能身體，經檢察官以被告涉犯刑法第二百
    七十一條第二項、第一項之殺人未遂罪嫌提起公訴，查該案
    係因卓義能先罵乙○○，乙○○始與蘇俊字、丁嘉慶共同攻
    擊卓義能，事出突然，其共犯結構、犯罪動機、被害人與被
    告間之關係，均與本案迥不相同，顯與本件無裁判上一罪關
    係，附此敘明。
四、被告乙○○經本院合法傳喚，無正當之理由不到庭，爰不待
    其陳述，逕行判決。
據上論斷，應依刑事訴訟法四百五十五條之一第一項、第三項、
第三百六十九條第一項前段、第三百七十一條、第三百六十四條
、第二百九十九條第一項前段，刑法第二十八條、第二百七十七
條第一項、第四十一條第一項前段，罰金罰鍰提高標準條例第一
條前段、第二條，判決如主文。
本案經檢察官張慶林到庭執行職務。
中　　華　　民　　國　　94　　年　　7 　　月　　28　　日
                  刑事第十二庭  審判長法　官  樊  季  康
                                      法  官  劉  元  斐
                                      法  官  陳  明  珠
以上正本證明與原本無異
不得上訴。
                                      書記官　馬  秀  芳
中　　華　　民　　國　　94　　年　　7 　　月　　28　　日
附錄本案論罪科刑法條全文：
中華民國刑法第二百七十七條
(普通傷害罪)
傷害人之身體或健康者，處三年以下有期徒刑、拘役或一千元以
下罰金。
犯前項之罪因而致人於死者，處無期徒刑或七年以上有期徒刑；
致重傷者，處三年以上十年以下有期徒刑。
